【裁判字號】    95,易,70
【裁判日期】    950220
【裁判案由】    竊盜
【裁判全文】
臺灣高雄地方法院刑事判決                95年度易字第70號
公  訴  人  臺灣高雄地方法院檢察署檢察官
被      告  戊○○
上列被告因竊盜案件，經檢察官提起公訴（94年度偵字第27487
號）及移送併辦〔台灣台南地方法院95年度偵字第420 號、95年
度偵字第2236號〕，被告於本院準備程序為有罪之陳述，經合議
庭裁定由受命法官依簡式審判程序獨任審理，判決如下：
    主  文
戊○○連續竊盜，累犯，處有期徒刑壹年，並應於刑之執行前，
令入勞動場所強制工作年。
    事  實
一、戊○○前曾犯搶奪、竊盜等案件，其中於民國93年7 月23日
    因違反動產擔保交易法案件，經法院判處有期徒刑6 月確定
    ，甫於94年7 月3 日縮刑期滿執行完畢。竟仍不知悔改，意
    圖為自己不法之所有，基於竊盜之概括犯意及犯罪習慣，於
    下列時、地連續為下列之竊盜犯行：
  (一)於94年10月15日7 時許，在臺南縣仁德鄉○○村○○路396
    巷1 號住宅後，趁車主丁○○鑰匙未取下之機會，徒手竊取
    丁○○所有之車牌號碼H2T －691 號重型機車，得手後，供
    己騎用。
  (二)於94年11月15日某時，在臺南縣隆田鄉某處商店內，竊取廠
    牌為SHARP 之行動電話1 具（手機序號：000000000000000
    ），得手後，供己使用。
  (三)於94年11月24日15時許，在臺南縣佳里鎮○○路360號內，
    竊取王國承所有、廠牌為NOKIA 之行動電話1具（手機序號
    ：000000000000000 ，價值約新台幣（下同）4000元），
    得手後，供己使用。
  (四)於94年11月24日17時許，在臺南縣西港鄉○○村○○路99之
    4 號「山葉機車行」中，竊取車行員工甲○○持有MEG 牌
    MEGASTICK520型MP3 隨身碟1 台（該隨身碟係庚○○所有，
    借予甲○○使用）及甲○○所有之不知名品牌耳機1 副、
    SHARP 牌GX-21 型行動電話1 具〔上該行動電話業經戊○○
    棄置不詳處所〕。
  (五)於94年11月25日14時許，在高雄縣茄定鄉某處商店內，竊取
    ACER牌G70 型行動電話1 具（手機序號：000000-00-000000
    -0），得手後，供己使用。
  (六)於94年12月10日10時許，在臺南縣永康市○○○街128 號前
    ，趁車主乙○○鑰匙未取下之機會，徒手竊取乙○○所有之
    車牌號碼ＮＭＳ－621 號重型機車1 台，得手後，供己騎用
    。嗣於94年12月16日21時30分許，在台南市○區○○路3 段
    369 號前，為警當場攔檢查獲。
  (七)於95年1 月16日12時30分許，在臺南市○區○○路1 段100
    巷9 號前，趁車主丙○○鑰匙未取下之機會，徒手竊取其所
    有之車牌號碼ＯＳＫ－058 號重型機車1 台，得手後，供己
    騎用。嗣於95年1 月17日17時，在台南市東區○○○○街55巷
    17 號前，為警查獲。
二、上情(一)至(五)，嗣於94年11月26日17時30分許，戊○○騎乘前
    開竊得之車牌號碼H2T －691 號重型機車，行經高雄縣橋頭
    鄉○○路200 號前時，為警查獲，並扣得上開機車1部 及鑰
    匙1 支、MP3 隨身碟1 台、耳機1 副、行動電話3具 ，復經
    警追查上開物品來源，始悉犯情。
三、案經高雄縣政府警察局岡山報由台灣高雄地方法院檢察署檢
    察官偵查起訴及由台南市警察局第一、第二分局報由台灣台
    南地方法院檢察署檢察官移送本院併案審理。
     理  由
一、按本件被告所犯係死刑、無期徒刑、最輕本刑為3年以上有
    期徒刑以外之罪，其於準備程序就前揭被訴事實為有罪之陳
    述，並聽取其與公訴人之意見後，本院認無不得或不宜改依
    簡式審判程序進行之情事，依刑事訴訟法第273 條之1 第1
    項、第284 條之1 規定，裁定本件進行簡式審判程序，合先
    敘明。
二、上開被告連續行竊之事實，迭據其於警詢、檢察官偵查及本
    院審理時坦承不諱，核與被害人丁○○、庚○○、甲○○、
    乙○○、丙○○等人於警詢時之指訴物品遭竊情節相符，且
    有被害人等出具之贓物認領保管單，被害人刑事案件報案單
    、照片、扣押筆錄等附卷可稽，被告之自白核與事實相符，
    自堪信為真實，其罪證已甚明確，犯行堪予認定。
三、核被告所為係犯刑法第320 條第1 項普通備竊盜罪。被告先
    後多次竊盜犯行，時間緊接，顯係基於概括之犯意，應依刑
    法第56條論以連續犯，並加重其刑。又被告曾於93年7 月23
    日因違反動產擔保交易法案件，經法院判處有期徒刑6 月確
    定，於94年7 月3 日執行完畢，此有台灣高等法院被告前案
    紀錄表、台灣高雄地方法院檢察署刑案資料查註紀錄表各1
    份附卷可參，其於有期徒刑執行完畢後5 年以內再犯本件有
    期徒以上之罪，為累犯，應依法加重其刑。上開2 種以上刑
    之加重，依法遞加之。又檢察官雖未就事實(六)、(七)提起公訴
    ，惟因皆與事實(一)至(五)之起訴事實有連續犯之裁判上一罪關
    係，並經移送併審，本院自得一併予以審究。審酌被告正值
    青壯年，不思循正當途徑獲取財物，竟因貪念及一時缺錢花
    用，而欲不勞而獲，一再竊取他人財物，破壞治安，造成他
    人財產損失，惡性非輕，惟念其犯後坦承犯行，態度良好，
    且部分所竊得財物業已發還被害人等一切情狀，量處有期徒
    刑1 年。又按所謂犯罪習慣係指對於犯罪已為日常之惰性行
    為而言，本件參以被告共計犯案7 次，均集中在94年11月間
    至95年1 月間之短短3 個月中，足徵被告不思戮力工作，生
    活毫無鬥志，並產生惰性，見無車、無物、無錢花用，即隨
    手行竊，花用殆盡再反覆行竊，竊盜幾已成日常之機械行為
    ，顯有犯竊盜罪之習慣，是爰依竊盜犯贓物犯保安處分條例
    第3 條第1 項第1 款、第4 條、第5 條第1 項之規定，諭知
    於刑之執行前，應入勞動場所強制工作3 年，以資矯治。
據上論斷，應依刑事訴訟法第273 條之1 第1 項、第299 條第1
項前段，刑法第56條、第320 條第1 項、第47條，罰金罰鍰提高
標準條例第1 條前段，竊盜犯贓物犯保安處分條例第3 條第1 項
第1 款、第4 條、第5 條第1 項，判決如主文。
本案經檢察官己○○到庭執行職務。
中    華    民    國    95    年    2     月    20    日
                  刑事第二庭    法  官  陳銘珠
上為正本係照原本作成。
如不服本判決，應於判決送達後10日內，向本院提出上訴狀。
中    華    民    國    95    年    2     月    20    日
                                書記官  黃美玲


司法院資訊處製作；財團法人民間司法改革基金會備份。
